臺灣花蓮地方法院刑事裁定　　　　　　　　　　　　　九十一年度聲字第一八九號
　　聲　請　人　甲○○
　　即　被　告
右聲請人因偽造文書等案件，聲請本院法官迴避，本院裁定如左：
    主  文
聲請駁回。
    理  由
一、聲請意旨略以：聲請人即被告甲○○於民國（下同）九十一年二月二十六日庭訊
    時，遞上其與共同涉案人通聯信件之證物，該證物亦有共同涉案人相互聯絡情形
    之字樣，足認聲請人所舉證共同涉案人於九十年十二月二十日庭訊時陳述否認涉
    案言詞之證據力，惟承辦法官竟稱：已傳喚過共同涉案人等語。承辦法官明知共
    同涉案人已有心虛未到庭說明之事實，聲請人於九十一年一月間，具狀聲請拘提
    之，並於同年二月二十六日庭訊時，再以口頭聲請拘提共同涉案人，承辦法官竟
    漠視聲請人所舉之通聯信件，並稱：已拘提過共同涉案人，且公訴人未發覺其他
    犯罪嫌疑，不能視為審判之內等語。然聲請人探究起訴書犯罪事實欄所載內容，
    已明載共同犯意字樣，雖未明載共同涉案人為何人之真實年籍資料，但聲請人所
    舉之通聯信件足認渠等有參與同一案件之犯罪事實，為起訴效力所及，非承辦法
    官所言「未經起訴，不在審判範圍內」；且聲請人亦曾遞狀聲請調閱電訊通聯紀
    錄、調閱扣查之證物及傳喚被害人到庭指認共同涉案人等等，均遭駁回或置之不
    問，致聲請人聲請調查與待證事實有重要牽連證據之權利受剝奪，足證承辦法官
    有刑事訴訟法第十八條第二款之情形，未能依其職務為中立，為此聲請承辦法官
    迴避等語。
二、按當事人聲請推事迴避，以有刑事訴訟法第十八條第一款、第二款所列情形之一
    者為限。次按當事人依刑事訴訟法第十八條第二款規定聲請法官迴避，以有具體
    事實足認其執行職務有偏頗之情形為限，若僅對於法官之指揮訴訟，或其訊問方
    法有所不滿，不能指為有偏頗之虞（最高法院十八年抗字第一四九號判例參照）
    ；而刑事訴訟法第十八條第二款所謂足認法官執行職務有偏頗之虞，係指法官於
    訴訟之結果有利害關係或與當事人有親交嫌怨等客觀事實，足以使人疑其將為不
    公平之審判者而言（最高法院七十年台抗字第一七四號判例參照）；又該條款所
    謂足認法官執行職務有偏頗之虞，係指以一般通常之人所具有之合理觀點，對於
    該承辦法官能否為公平之裁判，均足產生懷疑；且此種懷疑之發生，存有其完全
    客觀之原因，而非僅出於當事人自己主觀之判斷者，始足當之。至於訴訟上之指
    揮，乃專屬於法院之職權，當事人之主張、聲請，在無礙於事實之確認以及法的
    解釋適用之範圍下，法院固得斟酌其請求以為訴訟之進行，但仍不得以此對當事
    人之有利與否，作為其將有不公平裁判之依據，更不得以此訴訟之進行與否，乃
    謂有偏頗之虞，而聲請法官迴避（最高法院七十九年台抗字第三一八號判例參照
    ）。又依刑事訴訟法第十八條第二款之情形，聲請推事（法官）迴避者，如當事
    人已就該案件有所聲明或陳述後，不得聲請推事迴避，刑事訴訟法第十九條第二
    項定有明文。
三、經查聲請人並未舉證證明其與承辦法官陳世博有何故舊恩怨之關係或陳法官對訴
    訟結果有何利害關係，稽諸上述說明，尚難以其因不滿陳法官就上開案件之指揮
    訴訟，或其訊問方法而遽認陳法官審理本案即有偏頗之虞之情事。且經本院核閱
    九十年訴字第九０號案件，發現聲請人已於九十一年二月二十六日於陳法官訊問
    時有所聲明及陳述，嗣竟以陳法官執行職務有偏頗之虞，聲請迴避，顯然違背刑
    事訴訟法第十九條第二項之規定。況查閱上開卷證，可知(1)聲請人聲請訊問曾在
    台北大葉高島屋十二樓玩具部門上班之廖峰琪，業經承辦法官依其聲請發函查詢
    ，大葉高島屋百貨股份有限公司九十年八月七日回函稱：該公司現職或已離職人
    員中均無廖峰琪相關資料，有該函附卷可參；(2)而聲請人陳稱共犯有「阿昌」、
    「小傑」、林俊傑，但年籍不詳等語，亦經承辦法官依據警訊中所載林俊傑年籍
    資料部分，以證人身分傳拘林俊傑，但傳拘無著，有台灣台北地方法院檢察署函
    一份在卷足參，(3)聲請人稱許寒珍有看到其餘共犯拿槍，但未看到他們拿槍指著
    聲請人。承辦法官亦傳拘許寒珍到庭，並已訊問在卷；(4)聲請人具狀稱：扣案證
    物無敵牌翻譯機兩部可查訊共犯姓名、住址，也經承辦法官調取證物，惟因翻譯
    機已鎖碼，無法調取資料等情，業據聲請人陳述在卷；(5)聲請人稱：其曾於八十
    九年五或六月間，在台北縣新店市愛家旅館，以行動電話打一一０報警等語，經
    承辦法官函詢，台北縣警察局回函稱：該局一一０報案台於八十九年五、六月間
    ，未接獲甲○○之報案紀錄，有該回函附卷可參；(6)至聲請人聲請調查持卡人白
書銘於八十九年九月二十日是否與共犯阿昌聯絡之通聯紀錄部分，因通信公司保
    存通聯紀錄之期間為六個月，聲請人於九十年十一月十五日聲請調閱通聯紀錄時
    ，已逾保存期限，自無從調取。凡此總總，均足證承辦法官就聲請人所聲請調查
    之證據，認有調查之必要時，均予以調查，並無偏頗之虞之情事。是聲請人之聲
    請為無理由，應予駁回，爰裁定如主文。
據上論斷，依刑事訴訟法第二百二十條，裁定如主文。
中      華      民      國    九十一    年      三      月    二十七    日
                              臺灣花蓮地方法院刑事庭
                                  審判長法官  陳淑媛
                                        法官  吳順龍
                                        法官  李世華
右正本證明與原本無異。
如對本裁定不服，應於送達後五日內，向本院提出抗告狀。（應抄附繕本）
                                  法院書記官
中      華      民      國    九十一    年      三      月    二十八    日
